臺灣高等法院刑事判決　　　　　　　　　　　　　九十一年度上易字第一六六九號
　　上　訴　人　臺灣板橋地方法院檢察署檢察官
　　被　　　告　乙○○
右上訴人因贓物案件，不服台灣板橋地方法院九十一年度易字第一一二二號中華民國
九十一年五月十六日第一審判決（起訴案號台灣板橋地方法院檢察署九十一年度偵字
第三四○二號）提起上訴，本院判決如左：
    主  文
上訴駁回。
    事  實
一、乙○○明知某姓名年籍不詳之林姓成年男子，於民國（下同）九十一年二月一日
    中午十二時許，在臺北縣林口長庚醫院後面公園籃球場內，所交付借予伊使用之
    車牌號碼ＡＭＹ─七三一號重機車（該機車係黃偉成所有，由甲○○於九十一年
    一月二十日下午七時許，在桃園縣龜山鄉○○村○○街五號前發現失竊並報案）
    ，係屬來路不明之贓物，竟仍予以收受而供己騎用。嗣於九十一年二月一日下午
    三時許，乙○○騎乘上開機車行經台北縣土城市○○路與亞洲路路口時，為警當
    場查獲，並扣得林姓男子所交付之上開機車鑰匙一串。
二、案經台北縣政府警察局土城分局報請臺灣板橋地方法院檢察署檢察官偵查起訴。
    理  由
一、訊據被告乙○○，固不諱言有向某姓名年籍不詳之林姓成年男子借得上開機車使
    用被查獲一節，惟矢口否認知悉贓物，並辯稱：伊不知道林姓男子的名字，回到
    籃球場就可以找到他（指林姓男子），伊和他認識一、二個月，見過五、六次，
    伊都是在籃球場遇見他的，伊和他都是去打籃球認識的，伊不知道他在做什麼，
    伊沒有問過，他騎這台機車來停在籃球場，他每次來打籃球，都是騎這台車，伊
    大約九十年十二月就看見他騎這台機車，都是騎同一台機車，伊以為車子是他的
    ，伊沒有向他拿行車執照，伊只有拿車鑰匙，伊跟他借過二次，第一次在九十年
    十二月借的，也是在籃球場借的，借到附近買便當，第二次是在二月一日中午十
    二點多左右借的，也是在林口籃球場借的，．．．伊不知道是贓車，伊是貪小便
    宜借那部車，伊沒有看那部車的證件，伊想說認識的朋友，所以才借車來處理事
    情云云。惟查：
(一)上開車牌號碼ＡＭＹ－七三一號機車係黃偉成所有，由甲○○於九十一年一月二
    十日下午七時許，在桃園縣龜山鄉○○村○○街五號前發現失竊並報案一節，業
    據證人甲○○於警訊中證述綦詳（見偵卷第十四頁），並有台北縣警察局土城分
    局贓證物認領保管單、車輛車牌失竊作業－查獲車輛認可資料各一紙附卷可稽（
    見偵卷第十五、十六頁），是該機車係於九十年一月二十日即已失竊之贓物，已
    無庸置疑。
(二)次查被告既謂其向林姓成年男子借得上開機車使用，以為該車係林姓男子的云云
    ，然稽之被告供認其對於林姓成年男子之真實姓名、年籍均不知悉，且彼此未有
    聯絡方式，則被告就林姓男子上揭姓名、年籍等個人基礎事項均無法交待，顯然
    被告與該人交情非深，被告如何確定該車屬林姓男子所有。至被告雖辯稱其之前
    曾於九十年十二月向林姓男子借過該機車一次，且彼從九十年十二月就看見林姓
    男子騎此台車云云（原審卷第十六、十七頁），然上揭機車係於九十一年一月二
    十日始失竊，被告如何於九十年十二月間即看見林姓男子騎此部機車，又如何於
    九十年十二月間即向林姓男子借此部機車使用，被告此項辯解顯與事實不符，不
    足採信。則被告與林姓男子既不熟識，參酌機車價值亦非淺薄，衡情一般人焉有
    可能將其所有價值達數萬元以上之機車，任意借予不熟識且無法聯絡之人之理。
(三)再查借用車輛，為擔保車輛來源之正當性及便於交通警察臨檢查驗，一般人均會
    同時借用行車執照或相關證件以備查驗，然被告自承向該林姓男子借取機車時，
    並未持該機車行車執照（見偵卷第二十三頁；原審卷第二十頁），此亦與一般常
    理有悖。倘被告係正當借用機車，為何供詞不實，是綜上證據以觀，本件被告所
    辯其不知該車係屬贓車云云，無非事後卸責之詞，委無足採。從而，本件事證明
    確，被告收受贓物犯行，堪以認定，應以依法論科。
二、核被告乙○○所為，係犯刑法第三百四十九條第一項之收受贓物罪。原審引用刑
    法第三百四十九條第一項、第四十一條第一項前段，罰金罰鍰提高標準條例第一
    條、第二條，並審酌被告之素行、智識程度、犯罪之動機、目的、手段、所生危
    害及犯罪後之態度等一切情狀，論處被告乙○○收受贓物罪，量處拘役伍拾日，
    並諭知易科罰金之折算標準。復說明被告為警查獲時，尚有查扣鑰匙一串，惟未
    據被害人領回，顯非贓物之一部，又該串鑰匙經被告供稱係林姓成年男子隨車交
    付（原審卷第十八頁），非屬被告所有之物，亦非違禁物，故就此不另為沒收之
諭知。經核其認事、用法及量刑均無不合。雖檢察官上訴意旨略以：被告於偵審
    中均否認犯行，犯後態度不佳，而所收受之贓物價值約新台幣五萬元，犯罪情節
    尚非輕微，原審量刑過輕云云。惟刑之量定屬法院職權裁量之事項，原判決依刑
    法第五十七條規定，審酌一切情狀，並於理由內詳加論列，既未逾越法定之刑度
    ，又無失出失入之情形，即不生違背法令之問題。故檢察官上訴指摘原判決不當
    為無理由，應予駁回。
三、被告乙○○經合法傳喚，無正當之理由不到庭，爰不待其陳述，逕行判決。
據上論結，應依刑事訴訟法第三百七十一條、第三百六十八條，判決如主文。
本案經檢察官覃正祥到庭執行職務。
中      華      民      國    九十一    年      八      月    二十二    日
                              臺灣高等法院刑事第九庭
                                    審判長法  官  李  文  成
                                          法  官  周  盈  文
                                          法  官  官  有  明
右正本證明與原本無異。
不得上訴。
                                          書記官  林  蓓  瑜
中      華      民      國    九十一  年     八       月    二十二    日
附錄本案所犯法條全文
中華民國刑法第三百四十九條
收受贓物者，處三年以下有期徒刑、拘役或五百元以下罰金。
搬運、寄藏、故買贓物或為擔保者，處五年以下有期徒刑、拘役或科或併科一千元以
下罰金。
因贓物變得之財物，以贓物論。
